【裁判字號】    89,易,286
【裁判日期】    891113
【裁判案由】    違反就業服務法
【裁判全文】
臺灣嘉義地方法院刑事判決                          八十九年度易字第二八六號
    公  訴  人  臺灣嘉義地方法院檢察署檢察官
    被      告  甲○○
右列被告因違反就業服務法案件，經檢察官提起公訴（八十九年度偵字第一五二五號
），本院判決如左：
    主  文
甲○○違反雇主不得聘僱他人所申請聘僱之外國人之規定，其聘僱人數為一人，處有
期徒刑貳月，如易科罰金，以佰元折算壹日。
    事  實
一、甲○○曾於民國八十一年間犯違反就業服務法罪，經本院判處罰金二萬元，於八
    十二年二月十七日執行完畢（不構成累犯）。竟不知悔改，明知不得聘僱他人所
    申請聘僱之外國人，自八十七年九月七日起，至八十八年四月二十日止，以月薪
    新臺幣（下同）一萬五千元之代價，聘僱原由不知情之高雄縣鳥松鄉○○路三三
    一號吳宗德所申請聘僱而逃逸之菲律賓籍勞工ＣＡＳＴＲＯ  ＥＭＭＡ  ＩＢＡ
    Ｙ，在嘉義縣大林鎮○○路一○五號住處擔任煮飯、洗衣及打掃房子之工作。嗣
    於八十九年九月二十九日十五時三十分許，在嘉義縣太保市○○路○段六○一巷
    六十六號八樓華濟醫院內，為警查獲ＣＡＳＴＲ  ＯＥＭＭＡ  ＩＢＡＹ係逃逸
    之外籍勞工而循線查獲上情。
二、案經嘉義市警察局第二分局報由臺灣嘉義地方法院檢察署檢察官偵查起訴。
    理  由
一、訊據被告矢口否認違反就業服務法之犯行，先辯稱：之前所聘僱之外勞，曾帶同
    為外勞之朋友到伊住處，並一直都有聯絡，所以知道伊住處之內部、電話號碼及
    住址云云，後辯稱：「那段時間我不在家，可能是我太太何林美玉告訴我，她原
    本要僱用一名外勞，後來發現她聘僱期間已經過期，來了二天就走了，我們沒有
    給她薪水，可能懷恨在心才告我」云云。惟查：
  （一）ＣＡＳＴＲＯ  ＥＭＭＡ  ＩＢＡＹ國籍菲律賓，於八十七年八月十八日入
        境臺灣，從事家庭幫傭工作至八十九年八月十七日止，於八十七年八月二十
        七日因連續曠職三日失去聯繫，經行政院勞工委員會於八十七年九月九日台
        八十七勞職外字第○五○二○七三號函自八十七年八月三十日撤銷其聘僱許
        可之事實，有外僑入出境資料影本一份及行政院勞工委員會台八十九勞職外
        字第○二一四三九九號函附卷可稽。
  （二）ＣＡＳＴＲＯ  ＥＭＭＡ  ＩＢＡＹ受僱於被告之事實，業據該外勞於警訊
        時陳述：「我自一九九八年九月七日起至一九九九年四月二十日在該處（指
        嘉義縣大林鎮○○路一○五號），每日八時至二十時為工作時間，幫忙洗衣
        、煮飯工作，每月薪資是一萬五千元（新臺幣），均是由我僱主甲○○每兩
        星期付給我，而我每個月有二日之休假。」等語（詳警卷第五頁背面）明確
        。
  （三）ＣＡＳＴＲＯ  ＥＭＭＡ  ＩＢＡＹ於警訊時陳稱：其工作地點為嘉義縣大
        林鎮○○路一○三及一○五號，電話號碼則為0000000號及0000
        000號等語，並繪有被告上址住處平面圖（詳警卷第八頁）。被告供稱該
        外勞所繪之平面圖：一至四樓之內部格局、陳設均與被告上址住處相似，且
        一樓及四樓之內容則相符等語（詳警卷第二頁、第八頁、偵卷第七頁），又
        被告亦自承其電話號碼為0000000號（詳本院八十九年六月九日訊問
        筆錄）。若非該外勞長期在被告住處出入，豈能對被告住處之陳設、電話熟
        記並瞭若指掌？
  （四）縱被告所辯之前所聘僱之外勞，曾帶同為外勞之朋友到伊住處，並一直都有
        聯絡，所以知道伊住處之住處內部、電話號碼及住址等語。然查ＣＡＳＴＲ
        Ｏ  ＥＭＭＡ  ＩＢＡＹ係於八十七年八月十八日入境臺灣，已如上述，而
        被告之前所聘僱之外勞業於八十一年間被遣返（詳本院八十一年度易字第二
        一三一號卷），則ＥＭＭＡ  ＣＡＳＴＲＯ  ＩＢＡＹ不可能與被告先前所
        聘僱之外勞接觸，甚至與前所聘僱之外勞一同前往被告上址住處。至被告於
        本院調查時供稱：「（問：家中是否曾遭入侵？）有的，約在二、三年前，
        遺失一些不重要的東西，大概在八十七年五、六月間。」等語（詳本院上開
        訊問筆錄），而該次被告住處遭人入侵之時間，ＥＭＭＡ  ＣＡＳＴＲＯ
        ＩＢＡＹ尚未入境臺灣，故若該名外勞未曾長期在該處住過，何以能知悉被
        告上址電話號碼、房屋陳設？
  （五）被告復以：「那段時間我不在家，可能是我太太何林美玉告訴我，她原本要
        僱用一名外勞，後來發現她聘僱期間已經過期，來了二天就走了，我們沒有
        給她薪水，可能懷恨在心才告我」置辯。惟查：ＥＭＭＡ  ＣＡＳＴＲＯ
        ＩＢＡＹ來台從事幫傭工作時間至八十九年八月十七日止，伊係於八十七年
        九月九日經行政院勞委會以台八十七勞職外字第○五○二○七三號撤銷其聘
        僱許可，而本件被告係自八十七年九月七日起聘僱，當時ＥＭＭＡ  ＣＡＳ
        ＴＲＯ  ＩＢＡＹ之聘僱許可尚未經撤銷，聘僱期間亦尚未過期，是被告所
        辯，係臨訟杜撰之詞，亦無足採。
  （五）綜上所述，被告所辯，均無足採，罪證明確，犯行堪以認定。
二、核被告甲○○所為，係違反就業服務法第五十三條第三款未經許可聘僱他人所申
    請聘僱之外國人之規定，其聘僱之人數為一人，應依同法第五十八條第一項前段
    之規定處罰。查被告曾於八十一年間犯違反就業服務法罪，經本院判處罰金二萬
    元，如易服勞役以六個月比例折算一日，於八十二年二月十七日執行完畢（不構
    成累犯）之事實，業據其於本院審理時供承在卷，並有臺灣高等法院被告全國前
    案紀錄表一份附卷可稽。爰審酌被告前已有違反就業服務法之前科仍再犯、犯罪
    之動機、目的、手段、品行、智識程度、所生危害不大、犯罪後否認所犯等一切
    情狀，量處如主文所示之刑，並諭知易科罰金之折算標準。
據上論斷，應依刑事訴訟法第二百九十九條第一項前段，就業服務法第五十三條第三
款、第五十八條第一項前段，刑法第十一條前段、第四十一條，罰金罰鍰提高標準條
例第二條，判決如主文。
本案經檢察官林俊良到庭執行職務
中    華    民    國      八十九        年      十一      月    十三    日
                                臺灣嘉義地方法院刑事第二庭
                                    法  官  張  育  彰
右正本證明與原本無異。
如不服本判決，應於判決送達後十日內向本院提出上訴狀( 應附繕本 )。
中    華    民    國      八十九        年      十一      月    十五    日
                                    書記官  馮  澤  文


司法院資訊處製作；財團法人民間司法改革基金會備份。
